臺灣臺南地方法院刑事判決
110年度交易字第479號
公  訴  人  臺灣臺南地方檢察署檢察官
被      告  施才邑




上列被告因過失傷害案件，經檢察官提起公訴（110年度調偵字
第931號），被告於本院準備程序中就被訴事實為有罪之陳述後
，經本院裁定以簡式審判程序審理，判決如下：
    主  文
施才邑犯過失傷害罪，處拘役伍拾日，如易科罰金，以新臺幣1
仟元折算1日。
    事實及理由
一、本件犯罪事實、證據及應適用之法條，除證據部分增列「被
    告施才邑於本院準備程序及審理中之自白」，應適用之法條
    增列「刑事訴訟法第273條之1第1項、第299條第1 項前段、
    第310條之2、第454條第2項」之外，其餘均引用檢察官起訴
    書之記載（如附件）。
二、至於被告主張告訴人王博彥超速、酒駕亦有過失乙節，查依
    卷內證據所示並無法證明告訴人王博彥有超速情形。而告訴
    人酒駕、未注意車前狀況之情節，業經臺南市車輛行車事故
    鑑定會認定同為本件車禍肇事原因，此有臺南市車輛行車事
    故鑑定會110年2月5日南市交鑑字第1100220807號函暨鑑定
    意見書1紙（見偵一卷第13-16頁）可憑。惟縱然告訴人與有
    過失，亦無從減免被告於本案過失之罪責，併予敘明。
三、如不服本判決應於收受本判決後20日內向本院提出上訴書狀
    ，並應敘述具體理由。其未敘述上訴理由者，應於上訴期間
    屆滿後20日內向本院補提理由書狀（均須按他造當事人之人
    數附繕本）「切勿逕送上級法院」。
本案經檢察官紀芊宇提起公訴，檢察官林容萱到庭執行職務。

中　　華　　民　　國　　110 　年　　8 　　月　　24　　日
　　　　　　　　　刑事第四庭    法　官　彭喜有
以上正本證明與原本無異
  　　　　　　　　　　　　　　　書記官　陳冠廷
中　　華　　民　　國　　110 　年　　8 　　月　　24　　日
附錄本案論罪科刑法條全文
中華民國刑法第284條：
因過失傷害人者，處 1 年以下有期徒刑、拘役或 10 萬元以下
罰金；致重傷者，處 3 年以下有期徒刑、拘役或 30 萬元以下
罰金。

附  件
臺灣臺南地方檢察署檢察官起訴書
                                    110年度調偵字第931號
　　被　　　告　施才邑　男　25歲（民國00年0月00日生）
　　　　　　　　　　　　住屏東縣○○鎮○○路00號
　　　　　　　　　　　　居臺南市○○區○○○街00號
　　　　　　　　　　　　國民身分證統一編號：Z000000000號
上列被告因過失傷害案件，已經偵查終結，認應提起公訴，茲將
犯罪事實及證據並所犯法條分敘如下：
　　　　犯罪事實
一、施才邑於民國109年11月21日0時45分許，駕駛車牌號碼000-
    0000號自用小客車，沿臺南市北區東豐路由西往東方向行駛
    ，行經臺南市北區東豐路與林森路3段路口，作右轉，本應
    注意轉彎車應讓直行車先行，而依當時天候晴、夜間有照明
    、視距良好、乾燥無缺陷之柏油路面，無障礙物等一切客觀情
    形，並無不能注意之情事，竟疏於注意及此，未禮讓直行車
    先行，適有王博彥騎乘車牌號碼000-000號普通重型機車，
    沿臺南市北區東豐路同向行駛在機慢車優先道，閃避不及，
    兩車發生碰撞，王博彥因而受有左上肢及左下肢多處擦挫傷
    之傷害。嗣經警到場處理，施才邑於現場向員警表明其為肇
    事者並願意接受裁判，始循線查悉上情。
二、案經王博彥訴由臺南市政府警察局第五分局報告偵辦。
　　　　證據並所犯法條
一、證據清單及待證事實：
編號 證　據　清　單　　 待　證　事　實　　　 一 被告施才邑於警詢及偵訊中之供述 證明於上揭時地，被告駕駛該自用小客車行經路口右轉，與同向行駛在機慢車優先道之告訴人王博彥發生碰撞之事實。 二 證人即告訴人王博彥於警詢及偵訊中之證述 證明於上揭時地，告訴人騎乘該普通重型機車行經路口，同向行駛在外側車道之被告作右轉，閃避不及，兩車發生碰撞，因而受有上開傷害之事實。 三 道路交通事故現場圖及調查報告表（一）、（二）各1份、臺南市政府警察局第五分局現場及車損照片各1紙 證明被告與告訴人之行進方向及交通事故碰撞位置等事實。 四 國立成功大學醫學院附設醫院診斷證明書1紙 證明告訴人因本件車禍事故而受有左上肢及左下肢多處擦挫傷之傷害。 五 臺南市車輛行車事故鑑 定會110年2月5日南市交鑑字第1100220807號函暨鑑定意見書1紙 證明被告駕駛自用小客車，轉彎車未讓直行車先行，為肇事原因；告訴人酒精測定值超過標準騎乘普通重型機車(涉犯公共危險部分，另案偵辦)，未注意車前狀況，同為肇事原因之事實。 六 臺南市政府警察局道路交通事故肇事人自首情形紀錄表1份 證明被告自首之事實。 
二、核被告所為，係犯刑法第284條前段之過失傷害罪嫌。被告
    於肇事後，在有偵查職權之公務員知悉前，向員警當場承認
    為肇事人，自首而接受裁判等情，有道路交通事故肇事人自
    首情形紀錄表1份在卷可稽，請依刑法第62條前段規定減輕其
    刑。
三、依刑事訴訟法第251條第1項提起公訴。　
　  此　致
臺灣臺南地方法院
中　　華　　民　　國　 110　　年　　4 　　月　　25　　日
　　　　　　　　　　　　　    檢 察 官  紀  芊  宇
本件證明與原本無異
中　　華　　民　　國　 110　　年　　5 　　月　　3 　　日
　　　　　　　　　　　　　　　書 記 官　陳　立　偉